臺灣雲林地方法院刑事判決　　　　　　 96年度訴字第191號
公　訴　人　臺灣雲林地方法院檢察署檢察官
被　　　告　甲○○
上列被告因違反毒品危害防制條例案件，經檢察官提起公訴（96
年度毒偵字第85號），嗣因被告就被訴事實為有罪之陳述，經本
院合議庭裁定由受命法官獨任適用簡式審判程序審理，判決如下
：
    主  文
甲○○施用第一級毒品，處有期徒刑捌月，扣案注射針筒、塑膠
鏟管各壹支、殘渣袋壹個均沒收。
    事  實
一、甲○○前於民國94年間，因施用毒品案件，經本院裁定送觀
    察、勒戒後，認無繼續施用毒品之傾向，於95年3 月10日獲
    釋，並由臺灣雲林地方法院檢察署檢察官於同年月15日以94
    年度毒偵字第1700號為不起訴處分確定，詎仍未戒除毒癮，
    復基於施用第一級毒品之犯意，於96年1 月10日晚上某時，
    在雲林縣麥寮鄉○○村○ 鄰○○路178 號住處，以將第一級
    毒品海洛因摻水置於針筒內注射入體內之方式，施用第一級
    毒品海洛因1 次，嗣於同年月11日上午10時許，接續上開犯
    意，在雲林縣臺西鄉和豐村湖子內代安宮前大排北堤道路往
    西50公尺處，以同一方式施用第一級毒品海洛因時，為警當
    場查獲，並扣得其所有供施用第一級毒品海洛因所用之注射
    針筒、塑膠鏟管各1 支、殘渣袋1 個。
二、案經雲林縣警察局台西分局報告臺灣雲林地方法院檢察署檢
    察官偵查起訴。
    理  由
一、按本件被告甲○○所犯係死刑、無期徒刑、最輕本刑為3 年
    以上有期徒刑以外之罪，其於準備程序就前揭被訴事實為有
    罪之陳述，經受命法官告知簡式審判程序之旨，並聽取其與
    公訴人之意見後，本院認無不得或不宜改依簡式審判程序進
    行之情事，依刑事訴訟法第273 條之1 第1 項、第284 條之
    1 規定，裁定本件由受命法官獨任進行簡式審判程序，合先
    敘明。
二、上揭犯罪事實，業據被告於警詢、偵訊及本院審理中坦承不
    諱；且被告於96年1 月11日為警查獲後所採集之尿液經送驗
    結果，呈嗎啡陽性反應，此有詮昕科技股份有限公司96年1
    月24日報告編號00000000號濫用藥物尿液檢驗報告、雲林縣
    警察局台西分局查獲毒品案件嫌疑犯尿液送檢真實姓名登記
    簿各1 份附卷可稽；此外，復有被告所有供施用第一級毒品
    海洛因所用之注射針筒、塑膠鏟管各1 支、殘渣袋1 個扣案
    可證。綜上足認，被告前揭自白核與事實相符，應堪採為被
    告有罪之證據，則被告前開施用第一級毒品海洛因之犯行，
    堪以認定。
三、查被告前於94年間，因施用毒品案件，經本院裁定送觀察、
    勒戒後，認無繼續施用毒品之傾向，於95年3 月10日獲釋，
    並由臺灣雲林地方法院檢察署檢察官於同年月15日以94年度
    毒偵字第1700號為不起訴處分確定，有臺灣高等法院被告前
    案紀錄表1 份在卷可按，其於前案觀察、勒戒執行完畢釋放
    後，5 年內再犯本件施用毒品之罪，依法自應予以論罪科刑
    。
四、核被告所為，係犯毒品危害防制條例第10條第1 項之施用第
    一級毒品罪。其施用第一級毒品前後，持有海洛因之低度行
    為，為施用之高度行為所吸收，不另論罪。又被告先後2 次
    之施用行為，時間緊接，方法相同，顯係基於單一犯意之接
    續行為，為接續犯，屬單純1 罪。爰審酌被告前因施用毒品
    案件，經觀察勒戒後，仍未戒絕毒品，再犯本件施用毒品犯
    行，顯見其無悔改之意，意志不堅，有失政府制定毒品危害
    防制條例之立法美意，本不宜寬貸，惟念其施用毒品乃自戕
    一己之身體健康，尚未害及他人，犯後亦坦承犯行，態度良
    好等一切情狀，量處如主文所示之刑。扣案注射針筒、塑膠
    鏟管各1 支、殘渣袋1 個，均係被告所有供施用第一級毒品
    海洛因所用之物，業據其供承在卷，爰依刑法第38條第1 項
    第2 款規定，併予宣告沒收。
五、公訴意旨另以：被告基於施用第一級毒品海洛因之概括犯意
    ，自95年12月下旬某日起至96年1 月10日晚上某時前止，在
    上開住處及雲林縣臺西鄉和豐村湖子內代安宮前大排北堤道
    路往西50公尺處等地，反覆、延續施用第一級毒品海洛因多
    次，因認被告此部分所為，亦涉有毒品危害防制條例第10條
    第1 項之施用第一級毒品罪嫌。按海洛因施用入人體後水解
    還原成嗎啡，再循嗎啡之代謝方式排出體外；而海洛因經注
    射入人體後，約80% 於24小時內自尿中排出，業據行政院衛
    生署藥物食品檢驗局以（73）藥檢壹字第030221號、（81）
    藥檢壹字第8114885 號函敘明可查。經查，被告於96年1 月
    11日為警查獲後所採集之尿液，經送驗結果呈嗎啡陽性反應
    ，已如前述，惟依前揭說明，上開檢驗結果應僅能證明被告
    於該次採尿時間回溯24小時內之某時曾施用第一級毒品海洛
    因之犯行；而扣案施用毒品之器具，亦僅能證明被告為警查
    獲當時係施用第一級毒品海洛因之現行犯；至於被告於警詢
    中雖曾自白其最後1 次注射毒品係於查獲前2 個星期在自宅
    房間內注射云云，嗣於偵訊中亦未就此節加以辯駁，僅單純
    坦承有施用第一級毒品海洛因之犯行，惟被告於警詢中所供
    最後1 次注射毒品之時間已與上開尿液檢驗結果不符，且上
    開警詢自白亦查無其他補強證據可資佐證，而被告之自白不
    得作為有罪判決之唯一證據，是公訴人所舉前開證據均不足
    以證明被告自95年12月下旬某日起至96年1 月10日晚上某時
    前止，反覆、延續施用第一級毒品海洛因多次之事實，本應
    為被告此部分無罪之諭知，惟公訴人認此部分與前揭論罪部
    分有集合犯之包括1 罪關係，爰不另為無罪之諭知。
據上論斷，應依刑事訴訟法273 條之1 第1 項、第284 條之1 、
第299 條第1 項前段，毒品危害防制條例第10條第1 項，刑法第
11條前段、第38條第1 項第2 款，判決如主文。
本案經檢察官李明哲到庭執行職務。
中　　華　　民　　國　　96　　年　　5 　　月　　28　　日
                  刑事第一庭    法  官  王雅苑
以上正本證明與原本無異。
如不服本判決，應於判決收受後10日內，向本院提出上訴狀（須
附繕本）。
                                書記官  譚系媛
中　　華　　民　　國　　96　　年　　5 　　月　　29　　日
附錄本案論罪科刑法條全文：
毒品危害防制條例第10條第1 項
施用第一級毒品者，處 6 月以上 5 年以下有期徒刑。
